臺灣高等法院民事裁定　九十一年度再抗字第一二八號
　　　聲　請　人　金獅私人有限公司
　　　法定代理人　呂世界
　　　聲　請　人　丙○○
右抗告人因與高怡興業有限公司等間請求給付貨款事件，聲請法官迴避，對於中華民
國九十一年八月二十日本院九十一年度抗字第二八０三號所為裁定聲請再審，本院裁
定如左：
      主    文
聲請駁回。
聲請訴訟費用由聲請人負擔。
      理    由
一、關於聲請人丙○○部分：
    按聲請再審為受裁定之當事人，對於確定裁定聲明不服之方法，若非受裁定之當
    事人，即不得為之。查聲請人丙○○非臺灣臺北地方法院九十一年度聲字第四三
    七號、本院九十一年度抗字第二八０三號民事裁定所載受裁定之當事人，則其對
    臺灣臺北地方法院及本院前揭裁定聲請再審，於法自有未合。
二、關於金獅私人有限公司部分：
    按法官迴避之聲請，由該法官所屬法院以合議裁定之；其因不足法定人數不能合
    議者，由院長裁定之；如並不能由院長裁定者，由直接上級法院裁定之。前項裁
    定，被聲請回避之法官不得參與，民事訴訟法第三十五條第一、二項定有明文。
    惟聲請法官迴避，法官於其所審理之具體案件，須有民事訴訟法第三十二條所定
    之情形而不自行迴避或法官有該條所定以法官迴避之聲請外之情形，足認其於具
    體案件執行職務有偏頗之虞者，始符合當事人聲請法官迴避之事件，觀諸民事訴
    訟法第三十三條規定至明。而聲請人所稱「全院迴避」之「全院」乃一普遍名詞
    ，如限定在得聲請迴避之範圍內，則其所指稱者，除了各個審理具體案件之法官
    外，難認合於聲請迴避之規定。就本件聲請「全體法官迴避」而言，應指審理各
    個具體案件之法官，既係指稱各個具體之法官，而依民事訴訟法第三十五條第二
    項之規定，被聲請迴避之法官，僅不得參與同條第一項「自己被聲請迴避事件」
    有關之合議裁定而已，其仍可以參與對其他法官迴避事件之合議裁定。準此，則
    不生上揭法條所稱「因不足法定人數不能合議」或「並不能由院長裁定者」，而
    應由直接上級法院裁定之情形。臺灣臺北地方法院受理之聲請人金獅私人有限公
    司（下稱金獅公司）與高怡興業有限公司（下稱高怡公司）等間請求給付貨款事
    件之承辦法官僅乙○○法官獨任審理，依前揭說明，臺灣臺北地方法院其他法官
    就聲請人金獅公司聲請乙○○法官迴避事件，仍得參與裁定，則由非前揭給付貨
    款事件之承審法官即臺灣臺北地方法院合議庭審判長鄭純惠法官、黃明發法官、
    甲○○法官以九十一年度聲字第四三七號裁定駁回聲請人金獅私人有限公司之關
    於法官迴避之聲請，於法自無不合，不生應由直接上級法院即本院裁定之情形。
    是聲請人主張因其聲請臺灣臺北地方法院法官全體迴避，臺灣臺北地方法院全體
    法官包括院長，均無權為任何裁定，該聲請迴避事件應專屬本院管轄，臺灣臺北
　　地方法院未將之移轉本院管轄，及本院九十一年度抗字第二八三０號確定裁定維
　　持該裁定，駁回抗告，適用法規顯有錯誤云云，顯無可採。
三、據上論結，本件丙○○之再審之聲請為不合法；金獅公司再審之聲請無理由，依
　　民事訴訟法第七十八條，裁定如主文。
中　　　華　　　民　　　國　　九十一　　年　　　十　　　月　　十六　　日
　　　　　　　　　　　　　　　民事第十五庭
　　　　　　　　　　　　　　　　　審判長法　官　劉　靜　嫻
　　　　　　　　　　　　　　　　　　　　法　官　李　錦　美
　　　　　　　　　　　　　　　　　　　　法　官　吳　光　釗
右正本係照原本作成。
不得再為抗告。
中　　　華　　　民　　　國　　九十一　　年　　　十　　　月　　十七　　　日
　　　　　　　　　　　　　　　　　　　　書記官　于 　　 誠
